

GOLLENTZ Quentin

DATA ANALYST

24 Parc de la vallée, 68530 Buhl

Grand merci à la communauté du logiciel libre et notamment R qui m'a permis d'en arriver à ce CV et à ce site - https://goldentzgrahamz.netlify.app

Apropos

print("Jeune diplômé d'un Master Économétrie & Statistique délivrée en 2018, je cherche depuis lors à pratiquer ma profession à savoir l'analyse de donnée.

J'ai une petite expérience dans le secteur Business Inteligence chez Soprasteria et plus précisément dans le secteur des transports, en effet je suis actuellement en mission dans le cadre d'une refonte du SI, néanmoins je souhaite arrêter pour notamment entreprendre un doctorat.

Je reste cependant ouvert à toutes possibilités de développement et d'apprentissage dans le domaine qu'est l'analyse des données.

J'aime le côté trannsversale qu'offre cette discipline et les divers champs d'étude qu'elle permet d'étudier.

L'implementation de traitement informatique sur des données chiffrés, me semble être un sujet d'avenir dans le sens où : cela permettrait le traitement d'informations considérée comme sensible.

Mais d'abord, je dois vraiment apprendre plus à ce sujet, avant de prétendre à son implémentation et à son utilisation.")

Experience professionnelle

A DETERMINER Alsace, France

DATA ANALYST DE PRÉFÉRENCE

- Domaine de la recherche
- Utilisation de Rstudio si possible
- Revendication salariale honnête entre 1600euro et 2300euro, payable en Napoléon-Or :rire:

 Soprasteria/Keolis
 Tourcoing, France

 BUSINESS ANALYST
 Décembre 2019 - Actuellement

• Participation à différents projet dans le cadre de la refonte du systême d'information

- Utilisation des technologies : Talend, SQL(Oracle & PostgreSQL), Jaspersoft, Java, Postman
- Projet participé : OpenData, Referenntiel Collobaroteur, Referentiel Transport, Rapport automatique de resiliation
- Tache réalisé: ETL sur des sources et des cibles variés, création de rapport avec Jaspersoft, rédaction de conception technique

Caisse Primaire d'Assurance Maladie du Bas-Rhin

Strasbourg, France

Dès que possible

Analyste de données Février 2017 - Août 2018

- Évaluation d'une campagne visant à réduire la consommation d'antibiotiques : On peut faire mieux.
- Evaluation de l'UE Stage 14/20.
- Utilisation de technologie : R, SQL, Suite bureautique.
- Utilisation des algorithmes suivants : bsts pour la prévision ; dtwclust pour le clustering ; rmarkdown pour les rapports
- Utilisation des base données suivants : Erasme, OpenMedic

Education

Microsoft Lille, France

FORMATION MICROSOFT AZURE BASICS

1 journée de formation en Avril 2019

• Revue complète des possibilités qu'offre le service cloud de Microsoft

Diginamic Saint-Herblain, France

FORMATION DATA ANALYST

Septembre 2019 - Novembre 2019

- Grande revue de technologie existante dans le secteur de la Data de manière générale
- Integration de R avec Spark notamment et autres outils proposée

Greta/Sprachschule zum Ehrstein

Colmar/Freiburg

FORMATION A2 ALLEMAND 20H/SEMAINE

Février 2019 - Juin 2019

• Niveau B1.2 obtenue au CLES

Faculté des Sciences Économiques et de Gestion

Strasbourg, France

MASTER STATISTIQUE & ECONOMETRIE

Septembre 2016 - Octobre 2018

• Mention Assez Bien.

· Matière enseigné: Macroeconomie, Econometrie

Faculté des Sciences Économiques et de Gestion

Strasbourg,France

LICENCE ECONOMIE & GESTION

Mention Assez Bien.

• Matière enseigné : Mathematique, Comptabilite, Economie

Septembre 2012 - Juin 2016

Lycée Théodore Deck

Guebwiller, France

Juin 2012

BACCALAUREAT ECONOMIE & GESTION

• Option Mathématique avec Mention Bien.

Compétences.

DATA SCIENCE

· Regression, Supervised Machine Learning, Clustering, Regression Analysis, Data Visualization, Bayesian Analysis, Network Analysis

CHAMP DE RECHERCHE OU D'INTÉRÊT

• Santé publique, Évaluation de politique publique, Économie, Cryptographie

ENVIRONNEMENT DE DEVELOPPEMENT

· Linux, Windows, Microsoft Azure, Rstudio Cloud

LANGUAGES INFORMATIQUES ET TECHNOLOGIE

• RStudio, SAS, VBA, Python, SQL(Oracle & PostreSQL), Talend, Jaspersoft

ENVIRONNEMENT DE TRAVAIL

• Télé-travail en équipe avec outiil Teams

LANGUES

- Français (Langue maternelle)
- Anglais (Niveau B2) Good at written, but no oral practice
- · Allemand (Niveau B1-B2) Ich spreche gut, aber es fehlt mir Vokabular

AUTRES

- Permis B
- Compétences industrielles de base

Autre experience salarié

Destination JeuxCachan, France

Animateur de jeux de societé

Juillet 2019 - Août 2019

• Présentation de jeux de societé sur l'ensemble de la côte atlantique française.

Fives Celes SA Lautenbach, France

INTÉRIMAIRE MÉCANICIEN

Novembre 2018 - Février 2019

• Suivie de commande, Sablage, Brasage, Montage.

Paradis des sources Soultzmatt, France

AIDE-CUISINE

HÔTE D'ACCUEIL

TRAVAILLEUR AGRICOLE

Décembre 2018 - Février 2018

• Plonge et diverse aide en cuisine.

Medipool Buhl, France

Été 2017

Préparateur de commande

• Préparation de divers commande de produit d'entretien de piscine.

Atipyk Events Strasbourg, France

2017

• Mission de quelques heures dans le cadre de l'acceuil d'évènement.

Schlegel & Boeglin Soultzmatt, France

Août 2015

• Vendanges précoces liées a un été parfaitement ensoleillé.

Elva AG Dornach, Suisse

Travailleur non Qualifié Chaque mois de juillet de 2012 a 2016

• Préparation de composants destinés à la fabrication d'armoire électrique.

Vie associative et culturelle

ENSEIGNEMENT

Aide à la prévision

Buhl, France

MASTER ENVIRONNEMENT BESANÇON

2019

• Programmation de prévision dans le cadre d'une étude sur le diagnostic du patrimoine naturel de l'Écomusée d'Alsace, le Coenagrion en l'occurence (20h environ)

Aide aux devoirs Strasbourg, France

GROUPE SCOLAIRE PRIVE HARMONIE

2018

• Remplacement de cours d'aide aux devoirs en mathématiques. (4H)

Soutien scolaire Strasbourg, France

2017

• Cours de statistiques pour des amis dans divers parcours sur les test notamment. (20h environ)

Loisirs

DIVERS

Non-exhaustif

- Cyclotourisme
- Langue allemande
- · Jeux de société & jeux-video
- Escrime
- · Logiciel libre & Democratie
- · Jardinage